Inventaris van het archief van proosdij St. Barbara in Bethlehem te Den Haag, 1470-1579
Nationaal Archief, Den Haag
- Rentebrieven, III.
  - Rentebrief, groot 2 pond Hollands 's jaars, uit een huis en erf in de Heulstraat te 's-Gravenhage., 1547; 19; 1 charter
    Schepenen van den Hage oorkonden, dat Heynrick Wouters zoon, bontwerker, in het jaar 1547 verkocht heeft aan het convent van Betlehem, genaamd Sinte Barbaren klooster of het arme zusterhuis van de Premonstreiter orde in den Hage, eene jaarlijksche rente van 2 pond Hollands, gaande uit zijn huis en erf in de Heulstraet aldaar, losbaar met den penning 16.
    .... opten lesten dach in Septembrianno XVc ende zeven en veertich.
    Oorspr. (Inv. no. 19). De zegels van mr. Aernt Huugen zoon en van Michiel Loufs zoon verloren.
  - Rentebrief, groot 6 pond Hollands 's jaars, uit een huis en erf in het Voorhout te 's-Gravenhage., 1549; 20; 1 charter
    (reg.no. 29)
    29 1549 Maart 6.
    Schepenen van den Hage oorkonden, dat Arnolda van Duvenvoirde, weduwe van mr. Florys Oom van Wijngaerden, voor zich en hare kinderen, verkoopt aan het convent van Sint Barbara in den Hage, genaamd de proosdij in Bethleëm, eene jaarlijksche rente van 6 pond Hollands, gaande uit het door haar bewoond wordende huis met erf in het Voorhout in den Hage, losbaar met den penning 16.
    ...... upten VIen dach van Maerte anno XVc negen ende veertich nae gemeen scryven.
    Oorspr. (Inv. no. 20). Met de geschonden schepenzegels van Jan van Dorp Willems zoon en van Anthonis Nycasius' zoon (van Flory) in groene was.
  - Rentebrief, groot 1 pond Vlaams 's jaars, uit een huis en erf in de Molenstraat te 's-Gravenhage., 1559; 21; 1 charter
    (reg.no. 31)
    31 1559 April 25.
    Schepenen van den Hage oorkonden, dat Adriaen Geryts zoon, bode van het Hof van Holland, verkoopt aan den proost van Sinte Barbaren zusterhuis, genaamd de Proostye in den Hage, eene jaarlijksche rente van 1 pond Vlaams, gaande uit zijn huis en erf in de Molenstraet, losbaar met den penning 16.
    Upten XXVen dach Aprilis anno XVc neghen ende vijftich.
    Oorspr. (Inv. no. 21) De schepenzegels van Jacob van Dorp en van Jacob Verwy verloren.
  - Rentebrief, groot 18 carolus gulden 's jaars, uit 8 morgen lands in het ambacht Leimuiden en uit een huis te Leiden., 1549; 22; 1 charter
    (reg.no. 30)
    30 1549 September 25.
    Kors Dircx zoon, schout, Wouter Jans zoon en Huych Willems zoon Meyer, buurlieden in het ambacht Leymuyden, oorkonden, dat Aechte Floris' dochter, Claes Cornelis' zoon, vleeschhouwer, en Jan Witten zoon, allen wonende te Leyden, verkoopen aan het convent van Sint Barbara's zusterhuis, genaamd Betheleëm in den Hage, eene jaarlijksche rente van 18 carolus-guldens, losbaar met den penning 16, verzekerd door Aechte Floris' dochter op 8 morgen land in het ambacht Leymuyden en door Claes Cornelis' zoon op zijn huis en erf te Leydennaast tSchaek.
    ...... anno vijftienhondert negen ende veertich opten vijf ende twintichsten dach in Septembri.
    Oorspr. (Inv. no. 22). Met een overblijfsel van het zegel van den schout in groene was.
  - Rentebrief, groot 1 pond Vlaams 's jaars, afkomstig van Pieter, heer van Roon, en gevestigd op 10 gemeten land aldaar., 1544; 23; 1 charter
    (reg.no. 26)
    26 1544 December 2.
    Schout en schepenen van Roen oorkonden, dat Pieter, heer van Roen, verkocht heeft aan het convent van Sinte Barbaren genaamd het armezusterhuis in het Westeynde van den Hage, eene rente van 1 pond Vlaams jaarlijksch, verzekerd op 10 gemeten land in Roen en losbaar met den penning 14.
    Opten twyeden dach van December anno XVc ende vyer ende veertich.
    Oorspr. (Inv. no. 23). De zegels van Pieter, heer van Roen, en van Dirck Cornelis' zoon, schout, verloren.
  - Rentebrief, groot 3 carolus gulden 's jaars, uit 3 morgen lands in het ambacht Voorburg., 1539; 24; 1 charter
    (reg.no. 20)
    20 1539 Januari 25.
    Huyghe Pieters zoon, schout in het ambacht Voorburch, oorkondt met zijne buren, dat Maria de Vriese, weduwe van Aernt van Duvenvoerde, verkoopt aan het convent van Sint Barbara in sGravenhaege eene rente van 3 carolusguldens 's jaars, losbaar met den penning 16 en gaande uit 3 morgen lands in het ambacht Voorburch.
    ...... upten vijfventwintichsten dach van Januario int jaer ons Heeren duysent vijfhondert ende negenendertich a nativitate.
    Oorspr. (Inv. no. 24). Het zegel van den schout verloren.
- Supplement, IV.
  - Eigendomsbewijs van 2 stukken land groot omtrent 17 hont, gelegen aan Coman Willems laan, afkomstig van Jacob Dirck Backersz., met aangehechte aantekening, 1477; 6A.1, 6A.2; 1 charter en 1 stuk (aaneengehecht)
    - Eigendomsbewijs., 6A.1
    - Aantekening., 6A.2
  - Rentebrief, groot 2 pond Vlaams 's jaars, gaande uit de hofstede Duvesteyn bij Voorburg. Met akte van toestemming van den leenheer tot den verkoop., 1539; 23A; 1 charter
    (Reg. nos. 32 en 33)
    32 1539 Januari 10.
    Johan van Duvenvoerde, ridder, vergunt als leenheer zijn neef Dirck van Duvenvoerde Aernts zoon de hofstede Duvesteyn bij Voorburch te bezwaren met een rente van 2 pond Vlaams 's jaars en over 15 morgen land, genaamd Moeleweer, in Tegelerbrouck in den ban van Zoeterwoude te beschikken ten behoeve van diens natuurlijke dochter Janneken en diens zuster.
    ......den thienden dach van Januario anno vijftienhondert negenendertich naer tscriven (der) kercken van Uuytrecht.
    Opgenomen in den brief d.d. 1539 Januari 12 (reg. no. 33).
    33 1539 Januari 12.
    Johan van Duvenvoerde, ridder, heer van Warmont, raad ordinaris van Hollant, en Aernt van Duvenvoerde, leenmannen der grafelijkheid, oorkonden, onder aanhaling van den brief d.d. 1539 Januari 10 (reg. no. 1), dat Dirck van Duvenvoerde Aernts zoon verkoopt aan proost en priorin van St. Barbaren zusterhuis binnen den Hage een rente van 2 pond Vlaams 's jaars, losbaar met den penning 16, gaande uit zijn hofstede Duvesteyn bij Voerburch.
    Upten twaleffden dach Januarii anno vijffthienhondert negenendertich a nativitate.
    Oorspr. (Inv. no. 23A).
    Met geschonden zegels van de oorkonders in roode was.
  - Blafferd van renten, ontvangen door Jan Dritius als proost van Bethlehem te 's Gravenhage en als pastoor van Eikenduinen over de jaren 1566-1579., 24A; 1 deel